臺灣高等法院刑事判決　　　　　　　　 96年度上訴字第474號
上　訴　人
即　被　告　丁○○
　　　　　　　　　　　之4
　　　　　　　　　　（另案於臺灣新竹戒治所戒治中）
指定辯護人　義務辯護人黃柏彰律師
上　訴　人
即　被　告　庚○○
指定辯護人　本院公設辯護人陳德仁
上　訴　人
即　被　告　戊○○
　　　　　　　　　　（另案於臺灣桃園監獄執行中）
指定辯護人　義務辯護人黃柏彰律師
上　訴　人
即　被　告　甲○○
　　　　　　　　　　（另案於臺灣屏東監獄執行中）
選任辯護人　扶助律師黃青鋒律師
上列上訴人因強盜等案件，不服臺灣桃園地方法院95年度訴字第
557 號，中華民國95年11月23日第一審判決（起訴案號：臺灣桃
園地方法院檢察署95年度偵字第1662、1853、2243、2413、2740
、2926、3133、4456號），提起上訴，本院判決如下：
    主  文
原判決關於丁○○、戊○○、庚○○、甲○○部分撤銷。
丁○○連續意圖為自己不法之所有，結夥三人以上攜帶兇器，以
強暴至使不能抗拒，而取他人之物，處有期徒刑拾參年。扣案如
附表三所示之物，均沒收。
戊○○連續意圖為自己不法之所有，結夥三人以上攜帶兇器，以
強暴至使不能抗拒，而取他人之物，累犯，處有期徒刑拾年。扣
案如附表三編號1至6所示之物，均沒收。
庚○○連續意圖為自己不法之所有，結夥三人以上攜帶兇器，以
強暴至使不能抗拒，而取他人之物，處有期徒刑拾年。扣案如附
表三編號1至6所示之物，均沒收。
甲○○連續意圖為自己不法之所有，結夥三人以上攜帶兇器，以
強暴至使不能抗拒，而取他人之物，累犯，處有期徒刑柒年陸月
。扣案如附表三編號2、3所示之物，均沒收。
    事  實
一、(一)丁○○前因賭博案件，經原審於民國94年10月31日以93年
      桃簡字第1271號判處罰金10,000元確定（不構成累犯）；
      戊○○前因違反毒品危害防制條例案件，經原審於92年12
      月25日以92年桃簡字第1268號判處有期徒刑 5月確定，甫
      於94年 2月25日執行完畢；甲○○前因違反毒品危害防制
      條例案件，經原審於93年 2月12日以92年壢簡字第1864號
      判處有期徒刑5月確定，甫於93年4月26日執行完畢，均未
      警惕。
    (二)丁○○、庚○○、戊○○為覓得強盜作案工具之機車，均
      基於意圖為自己不法所有之概括犯意，或單獨或共同，連
      續於附表二所示之時間、地點，徒手或以自備鑰匙分別竊
      取宙○○、玄○○、Ｂ○○、地○○與癸○○等人所有如
      附表二所示之機車，得手將之作為強盜用之工具。又丁○○、庚○○、戊○○、甲○○均意圖為自己不法之所有，
      基於強盜之概括犯意聯絡，或單獨、或二人夥同、或三人
      夥由、或四人夥同（ 各次共犯之行為人詳如附表一所示）
      連續於附表一所示之時間、地點，騎乘上開竊得之機車，
      並分別持客觀上足堪為兇器使用之開山刀、水果刀、西瓜
      刀與菜刀等工具，以如附表一所示之強暴、脅迫方式，強
      取如附表一所示之人所有或管領之財物，得手後隨即騎乘
      機車逃離現場。
    (三)嗣為警於95年1月8日下午17時20分許，在桃園市○○路48
      巷43號8樓805室循線查獲庚○○，並扣得庚○○所有供犯
      罪所用之玩具手槍1把、白棉手套1雙、口罩1只、菜刀1把
      ；復於95年1月16日晚間21時20分許，在桃園市○○路1號
      前拘獲丁○○，並扣得丁○○所有供犯罪所用之水果刀、
      西瓜刀各1把及機車鑰匙1支；又於95年1月25日下午18時
      10 分許，在桃園縣龜山鄉○○街仁福巷口拘獲許嘉福。
      再依丁○○之供述，陸續查獲戊○○、甲○○，始查悉上
      情。
二、案經桃園縣政府警察局、桃園縣政府警察局八德分局、大園
    分局、龜山分局移送台灣桃園地方法院檢察署檢察官偵查起
    訴
    理  由
甲、程序部分：
一、就被告丁○○、戊○○部分，各被害人於警詢陳述之證據能
    力部分：
    按被告以外之人於審判外之陳述，雖不符前4 條之規定，而
    經當事人於審判程序同意作為證據，法院審酌該言詞陳述或
    書面陳述作成時之情況，認為適當者，亦得為證據，刑事訴
    訟法第159 條之5第1項定有明文。本案援用之各被害人於警
    詢之陳述，固均係審判外之陳述而屬於傳聞證據，但被告丁○○、戊○○於本院準備程序期日已陳明對其證據能力並無
    意見，同意援為證據，本院斟酌前揭證據並非非法取得，亦
    無證明力明顯過低之情形，且經本院於審判期日依法進行證
    據調查、辯論，被告於訴訟上之程序權，已受保障，依刑事
    訴訟法第159 條之5第1項規定，自得採為認定本案犯罪事實
    之證據。
二、就被告庚○○部分，被害人乙○○、辰○○、亥○○、Ａ○○於警詢陳述之證據能力：
    按被告以外之人於審判外之言詞或書面陳述，除法律有規定
    者外，不得做為證據，刑事訴訟法第159條第1項定有明文。
    經查，本件證人即被害人乙○○、辰○○、亥○○、Ａ○○
    之警詢筆錄，均係審判外之陳述，且未經法院傳訊詰問，則
    被告庚○○既否認該等證人於警詢陳述之證據能力，應認無
    證據能力。
三、證人即共同被告被告丁○○、庚○○、戊○○於審判外陳述
    之證據能力：
    按被告以外之人於審判外之言詞或書面陳述，除法律有規定
    者外，不得作為證據，刑事訴訟法第159條第1項定有明文。
    次按「刑事審判上之共同被告，係為訴訟經濟等原因，由檢
    察官或自訴人合併或追加起訴，或由法院合併審判所形成，
    其間各別被告及犯罪事實仍獨立存在。故共同被告對於其他
    共同被告之案件而言，為被告以外之第三人，本質上屬於證
    人，為確保被告對證人之詰問權，證人於審判中，應依法定
    程序，到場具結陳述，並接受被告之詰問，其陳述始得作為
    認定被告犯罪事實之判斷依據，此觀司法院釋字第582、592
    號解釋意旨甚明。」最高法院95年度台上字第2724號判決採
    同一見解。本件證人即共同被告丁○○、庚○○、戊○○於
    警詢及偵查之陳述，為被告以外之人於審判外之陳述，惟上
    開證人於審判外之陳述，業經原審及本院審理時依證人地位
    傳喚到庭，依法具結陳述後，並予被告對質詰問之機會，並
    再提示證人丁○○、庚○○、戊○○之上開各該供述筆錄及
    要旨，由被告丁○○、庚○○、戊○○等依法辯論，有本院
    審判筆錄可考，本件證人即共同被告上開於警詢、偵查及原
    審之陳述，既已賦予被告丁○○、庚○○、戊○○反對詰問
    權，並踐行之合法調查程序，應有證據能力而得作為本院判
    決之基礎。
乙、實體部分：
壹、認定犯罪事實所憑之證據及理由：
一、被告丁○○、庚○○、戊○○部分：
（一）被告丁○○（附表一編號23除外，後詳）、庚○○（附表
      一編號2、6、13、17、18除外，後詳）、戊○○對於上揭
      事實，均坦認不諱，且其等經以證人身分詰問後，對於其
      他被告犯罪事實亦證稱明確，並經被害人丑○○、乙○○
      、子○、劉忠王、巳○○、辰○○、Ｆ○○、申○○、宇
      ○○、戌○○、己○○、辛○○、酉○○、亥○○、Ａ○○、Ｃ○○、天○○、午○○、卯○○等人在警詢；被害
      人Ｅ○○、壬○○於原審審理時；被害人己○○於本院審
      理中均指證遭強盜；被害人宙○○、玄○○、Ｂ○○、地
      ○○及癸○○在警詢指證遭竊盜之情明確，復有贓物領據
      2紙，查獲現場及作案工具照片51張、現場攝影翻拍照片
      56張、現場勘察報告1件及指認嫌疑人照片10張附卷可稽
      ，並有如附表三所示供被告強盜或行竊所用之物扣案足佐
      。被告三人此部分犯罪事實，應堪確認。
（二）又被告丁○○雖於本院準備程序中否認有附表一編號12所
      示之犯行，且聲請傳喚被害人己○○到庭，而證人己○○
      於到接受詰問時，明確證稱遭被告丁○○強盜之經過，且
      指認被告丁○○無訛（見本院卷二第33、34頁），詰問完
      畢，被告丁○○即當庭坦承本件強盜犯行，被告丁○○是
      一度翻異前詞否認犯罪，並無足採之。另被告丁○○於警
      詢、偵查、原審及本院準備程序及96年3月29日之審理程
      序迭次坦承附表一編號23所示之強盜犯行，惟於本院96年
      5 月3日審理中否認此部分強盜犯行，辯稱：編號20與23
      是同一家超商，伊不能對同一超商強盜二次云云。查被害
      人Ｄ○○連續於95年1月7日晚間22時40分、95年1月9日凌
      晨5時55分遭強盜之經過，業據被害人Ｄ○○於警詢中供
      明，而被害人Ｄ○○供述歹徒犯案手法皆相同，並於警詢
      中指認被告丁○○，斯時被告丁○○除向被害人Ｄ○○坦
      承犯行外並向被害人Ｄ○○道歉，此有被害人Ｄ○○之警
      詢筆錄可稽（偵查卷第36至40頁、第42、43頁），足徵二
      次犯案之歹徒乃同一人，而被告丁○○坦承編號20之犯行
      ，對於編號23犯行則於案發一年以來皆坦承之，迄本院最
      後審理期日始翻異前詞，改稱伊不可能強盜同一家超商二
      次云云，然以二家超商遭強盜之時間相距不過二十餘時，
      且手法均相同以觀，被害人Ｄ○○指認乃同一人所犯，應
      屬信而有徵，被告丁○○翻異前詞所辯不足採之。
（三）次查，被告庚○○否認附表一編號2、6、13、17、18所示
      之強盜犯行，辯稱這幾件伊並沒有作云云。經查：
    (1)被告庚○○自警詢、偵查迭原審皆坦承此部分犯行，迄上
      訴本院後始矢口否認此部分犯行，合先敘明。而附表一編
      號6 、13、17、18所示之強盜犯行，乃被告丁○○與第二
      人共犯為之，而附表一編號2 所示之強盜犯行，乃被告丁○○、戊○○與第三人共犯為之事實，業據被告丁○○、
      戊○○自白外，復有被害人乙○○、辰○○、亥○○、Ａ
      ○○之警詢筆錄可稽。因此，被告丁○○確有與他名共犯
      為上揭強盜犯行之事實，應堪認定。應再查明者，乃被告
      丁○○、戊○○究係與何人共犯。
    (2)就附表一編號2 所示之強盜犯行，共同被告丁○○、戊○○於本院審理中依法分離審判程序，改依證人身分具結後
      由檢察官、辯護人依序詰問，而證人丁○○明確證稱：「
      （你是否有在94年12月25日晚間19時50分許，至桃園縣八
      德市○○路754 號搶金興平價商店，該店老闆乙○○是截
      肢行動不便之人？）有。和庚○○、戊○○一起去的。當
      天沒有人帶玩具手槍。是否有人假裝有帶槍枝，伊不知道
      」，而本院為確認證人即共同被告丁○○記憶之正確性，
      再追問「為何你會記得這件是跟戊○○、庚○○一起去作
      案？」，證人丁○○證稱「因為是第一次搶」（見本院卷
      二第36頁），核諸本件確係證人即共同被告丁○○第一次
      強盜，是以，對其而言應屬特殊經歷而記憶鮮明，證人丁○○上揭證詞，應堪採信。再者，證人戊○○亦證稱：「
      有參與本件強盜，與被告丁○○、庚○○一起去搶，當時
      被告丁○○是找我去的」等語（見本院卷二第38頁背面、
      第39頁），核與證人丁○○所證一致，是以，此部分被告
      庚○○強盜犯行，應堪認定，所辯無足採之。
    (3)就附表一編號6 、13、17、18所示之強盜犯行，證人即共
      同被告丁○○於本院審理中證稱：犯強盜案二個人一組時
      ，都是跟庚○○去的，二人一組時，除了庚○○以外，沒
      有跟其他人作過等語（見本院卷二第36頁），審諸證人丁○○證詞核與其警詢中所證相符，況且，共同被告丁○○
      所犯強盜案件三人共犯時，或與被告戊○○、庚○○共犯
      ，或與被告戊○○、許嘉福共犯（詳如附表一所示）組合
      不一，然兩人共犯時，對於另一名共犯究係何人當無記憶
      錯誤之可能，況且，附表一編號13部分被害人店員業已離
      職而無人指認、附表一編號6 、17、18部分被害人辰○○
      、亥○○、Ａ○○則無法指認歹徒，是以，證人丁○○為
      求脫免刑責大可否認其自已與被告庚○○之犯行，而證人
      丁○○仍證稱上情，足認證人丁○○此部分之證詞應係事
      實，而非誣陷被告庚○○。再者，附表一編號18所示強盜
      部分，被害人Ａ○○雖未能指認被害人，然其供稱歹徒騎
      乘共乘一部黑色IAY-312 號重型機車等語（見2243偵查卷
      第32頁），而IAY-312 號機車乃被告庚○○與丁○○共同
      竊盜之事實，被告庚○○亦不否認，亦徵被告庚○○共犯
      之事實，承此調查結果，被告庚○○所辯尚非可採，被告
      庚○○此部分犯行應堪確認。
    (4)又被告庚○○聲請傳喚被害人乙○○、辰○○、亥○○、
      Ａ○○到庭，因其所證遭強盜之部分，被告庚○○亦不爭
      執，而其等多於警詢時即已稱無法指認歹徒，然此部分依
      證人即共同被告丁○○證詞及參諸其他證據，事證已臻明
      確，是以，尚無再傳訊之必要。
（四）衡以上揭被害人即超商店員均隻身看店，又係在手無寸鐵
      之情況下，突然面臨被告或一人或多人持銳利刀刃強押或
      以刀鋒相向，或持難以辨識真假之玩具槍威迫，必將深感
      畏懼，僅能任由被告等人擺佈，堪認被害人均已達不能抗
      拒之程度，從而，被告丁○○、庚○○、戊○○如附表一
      各編號所示犯行，應屬強盜明確；綜上，事證明確，被告
      丁○○、庚○○、戊○○強盜、竊盜犯行事證已臻明確，
      應依法論科。
二、被告甲○○部分：
（一）訊之被告甲○○矢口否認有何加重強盜犯行，辯稱：事發
      當天，其與江姓鄰居（年籍不詳）一起飲酒，從前天下午
      喝到晚間20、21時許，都在桃園市民族陸橋下喝米酒，喝
      醉了之後就回家休息，其並未參與本件加重強盜犯行等語
      ；選任辯護人則以：被告甲○○於95年1月6日凌晨零時許
      ，因與朋友酒過三巡，受被告戊○○之邀，前往案發地點
      （桃園市○○路○段230號OK便利商店），被告甲○○當時
      正處於酒醉酩酊之狀態，在不知情下遭被告戊○○使喚至
      店內，殊不知被告戊○○等人當時已有行搶之意圖，被告
      甲○○自始即欠缺強盜之犯意聯絡，至於其等事後返回被
      告甲○○家中朋分現金與香菸等贓物，充其量僅為收受該
      等物品花用，尚難逕認為係分擔強盜犯行。而被告甲○○
      僅認識被告戊○○一人，至於其他二名被告丁○○、庚○○則均與被告甲○○素未謀面，案發當天亦僅為點頭之交
      ，又如何能與其等共謀行搶之事。至於證人Ｅ○○、壬○○二人迄未能指認被告甲○○有何參與行搶之行為。同案
      被告丁○○在本院審理時之供述，與其在偵訊之陳述，前
      後矛盾不一，且亦與被告戊○○之證述不一致，從而亦難
      僅以被告丁○○不盡不實之供述，遽認被告甲○○參與本
      件加重強盜犯行，尤以公訴人在起訴書中已排除被告參與
      如附表一所示編號第15項之犯罪事實，從而被告甲○○所
      辯，尚非全不可採等語置辯。
（二）經查，上揭萊爾富便利商店及OK便利商店遭強盜之事實，
      業據證人即被害人Ｅ○○、壬○○於原審具結後經詰問證
      述甚詳，核與證人即共同被告丁○○、庚○○、戊○○證
      述強盜經過相符。至於被告甲○○有無參與上揭二件強盜
      犯行、其參與時是否知情，經本院調查結果：
    (1)證人即同案被告庚○○於原審證稱：伊與丁○○、戊○○
      、甲○○一起騎兩台機車從甲○○家出來，之後四人再去
      拿刀，再共乘兩台機車去超商行搶等語，而對於參與之人
      經審判長進向證人確認後證人堅稱：「（問到第一家萊爾
    　富超商的四個人是你、丁○○、戊○○、甲○○？）是。
      （問到OK便利商店的四個人也是你、丁○○、戊○○、甲○○？）是。（問能否說從你的住處拿刀出發之後，一直
      到第二件OK便利商店這一家搶完後要離開時為止，都是你
      、丁○○、戊○○、甲○○四個人在一起同行？）是。（
      確定嗎？）確定。」等語（見原審卷二第226至229頁）。
      而證人即共同被告丁○○對於當天強盜的共犯，於原審亦
      證稱：「（問在95年1月6日凌晨兩點到三點搶萊爾富、OK
      超商時，同行的成員就是你、戊○○、庚○○、甲○○，
      甲○○兩件都在場？）確定。」（見原審卷二第50頁），
      且對於強盜過程，證稱：「是四個人一起到超商。是四個
      人進去搜刮財物」，核與證人即共同被告庚○○所證相符
      。
    (2)而就被告甲○○事先是否知悉強盜超商乙節，證人即同案
      被告丁○○於原審證稱（證詞摘要）：「在路上時有稍微
      停一下，戊○○跟我跟庚○○說要去搶超商，但當時並沒
      有說要去那裡搶，當時甲○○是讓戊○○載」等語（見原
      審卷二第38頁），因此，被告甲○○在上揭犯行前對於計
      畫強盜犯行，核無不知之理，另證人丁○○並證稱：「在
      庚○○家樓下碰到甲○○後，一直到超商這段路上，甲○○都沒有喝酒」（見原審卷二第39頁），是以縱被告甲○○事先有喝酒，在上揭犯行前亦未有喝酒之事實。再者，
      對於強盜過程中，被告甲○○是否亦有戴安全帽、口罩掩
      飾之情，證人丁○○證稱：「（問有無以何種方式作掩飾
      ？）有。就是戴安全帽，好像有戴口罩。（問四個人都戴
      安全帽、口罩嗎）我記得我跟庚○○有戴，另兩個人應該
      也有，要不然怎麼進去。」等語（見原審卷二第39頁）。
      再就強盜犯行完成後之分贓，繼而證稱：「搶完之後四個
      人再騎乘機車回去甲○○家裡，到甲○○家把香煙跟錢分
      一分就走了，搶得的行動電話的儲值卡、遊戲點數卡、電
      話IC卡也有分，四人都有分」（見原審卷二第41、42頁）
      。核諸證人所證，被告甲○○事先既已知悉強盜之計畫，
      繼而共同著手強盜，並有親自搜括店內商品之動作，且在
      強盜過程中尚且戴安全帽以掩飾，事後回到被告甲○○家
      中對於贓物亦有分贓之事實，被告甲○○顯有參與上揭強
      盜之事實，而且，以被告甲○○所為行止觀之，被告甲○○顯非因為酒醉而喪失責任能力。
    (3)又證人即被害人壬○○：「當時是三點多，我聽到門鈴響
      ，有人進來戴全罩式安全帽、穿雨衣，他亮出一把刀抵在
      我背後，把我押到櫃台裡面，叫我打開收銀機，我就打開
      收銀機，之後第二個人進來拿大的行李袋，印象中四個人
      都是穿雨衣、戴全罩式安全帽，第三個人進來我沒有印象
      ，而第四個人進來時，他很慌張的趴在櫃台邊，就是看他
      們弄得怎麼樣…第四個人看到點數卡，才叫其中的一個人
      去拿點數卡，因為點數卡放在櫃台很裡面的位置，要進到
      櫃台才能拿的到，但我沒有印象是那一個人拿的」等語（
      見原審卷二第156、163頁），亦徵被告四人皆有參與強盜
      犯行。
    (4)證人Ｅ○○於於原審證稱（證詞摘要）「我背對著門，隔
      著一排貨架，在另一頭理貨，完全看不到門前的狀況。後
      來聽到門鈴響起的聲音，我就站起來，走向櫃台時，我就
      看到有四個人走進來，其中一個人在我轉身的一煞那，就
      拿著刀子架著我，他戴全罩式安全帽、穿著雨衣，把我架
      到櫃台，說不要亂動，不會傷害我，到了櫃台那邊之後，
      那個人就把我放開，然後他們就自己去搜刮物品。四個人
      當時有一個人去拿購物袋，去拿點數卡，拿刀的那個人去
      拿煙，另兩個人在櫃台前面，一個個子比較高，一個比較
      矮，其中有一個聲音聽起來比較老氣的人，這個人應該是
      個子高的人，他叫我打開收銀機的抽屜，我就打開，之後
      原本拿煙的那個人就先去拿收銀機裡面的錢，之後那個高
      個子聲音比較老氣的人也有把收銀機裡面的零錢拿走。在
      這次行搶過程中，原本站在櫃台前面比較矮的那個人曾經
      出去過一次，之後又進來，等他們行搶完畢之後，嗣站在
      櫃台前面那兩個一高一矮的人先離開我們便利商店，他們
      兩人出去時，那個矮個子的人手上有沒有拿東西我沒有印
      象，另外那兩個原本拿煙及拿點數卡的人才跟著出去……
      四個人都戴全罩式安全帽、穿雨衣」等語（見原審卷二第
      147、148頁）屬實，核與同案被告丁○○、庚○○上揭所
      證相符。至於被害人Ｅ○○雖在警詢時供稱：「第4名（
      指最後1個進入超商行搶之人）高約160公分，年紀30歲左
      右，看應是女性。」等語（見2740偵查卷第28至29頁），
      惟於原審證稱：「比較矮那一個我本來認為是女的，因為
      那時候他的動作緊靠在比較高的那個男的身邊，所以我直
      覺認為是女的。我是猜的」（見原審卷二第149、150頁）
      ，堪認被害人Ｅ○○係在被告等人頭戴全罩式安全帽及穿
      著雨衣之情況下，而未能清楚看見被告丁○○等人容貌，
      且經原審當庭勘驗結果，被告庚○○最高，其次分別為被
      告戊○○、被告甲○○，最矮之人為被告丁○○（見原審
      卷二第153頁），因此，被害人Ｅ○○於警詢被告丁○○
      將誤猜為女性，亦屬合理，而除此部分外就整個遭搶之過
      程，即屬信而有徵。
    (5)被告甲○○雖否認本件犯行，惟辯解之內容反覆不一，或
      辯稱我沒有和他們去行搶云云，或稱我有沒有去不知道，
      一直到警察來了才知道他們犯強盜案云云，所辯已屬矛盾
      ，況且被告甲○○於原審審理時亦供稱：「我是有參加，
      …我是進去櫃台拿了就出來…他們叫我進去幫忙拿香煙，
      我也是迷迷糊糊的進去…我進去櫃台拿了就出來」等語（
      見原審卷三第44頁），益徵上揭二件超商搶案，均係由被
      告丁○○、庚○○、戊○○、甲○○等四人，頭戴著全罩
      式安全帽並穿著雨衣，陸續進入店內強盜財物。從而被告
      甲○○既事先即已知悉強盜計畫，始終與同案被告丁○○
      、庚○○、戊○○同行活動，復於行搶當時，亦戴全罩式
      安全帽、穿雨衣進入超商，行搶結束後再一同離開案發地
      點返回其住處朋分贓物，凡此均堪認被告甲○○對於本件
      強盜犯行，具有犯意聯絡與行為分擔，自應同負上開加重
      強盜罪責。
    (6)被告甲○○復辯稱：伊已全然酒醉，係在不知情之狀況下
      ，被叫到超商內幫忙拿東西，其並無強盜犯意云云。惟衡
      被告甲○○若已泥醉而不醒人事，何以尚能清晰記憶同夥
      要其進入超商內幫忙拿東西，甚至記得所幫忙拿取者為香
      煙等細節（見原審卷三第44頁），豈非自相矛盾。尤以本
      件自被告丁○○等人出門時起，迄行搶結束時為止，時間
      近1小時之久，倘被告已爛醉而不醒人事，又豈會跟隨丁○○等人行動如此之久，且尚能搭乘機車而不墜落。況且
      ，果真被告甲○○已全然酒醉，被告丁○○、庚○○及戊○○已有三個人已足以完成強盜犯行，何以再找一個爛醉
      之人而增加強盜過程失敗被捕的風險，凡此均堪認被告甲○○於案發當時意識仍屬清晰。被告甲○○上揭所辯，尚
      不足採信。
    (6)事證明確，被告甲○○上揭強盜犯行堪以認定。
參、論罪之理由：
一、新舊法之比較：
    按行為後法律有變更者，適用行為時之法律。但行為後之法
    律有利於行為人者，適用最有利於行為人之法律，刑法第 2
    條第1項定有明文（刑法第2條係規範行為後法律變更所生新
    舊法律比較適用之準據法，是刑法第2 條本身雖經修正，但
    該條文既屬適用法律之準據法，本身尚無比較新舊法之問題
    ，應逕適用裁判時之刑法第2 條規定以決定適用之刑罰法律
    ）。又比較時應就罪刑有關之共犯、未遂犯、想像競合犯、
    牽連犯、連續犯、結合犯，以及累犯加重、自首減輕暨其他
    法定加減（如身分加減）與加減例等一切規定，綜其全部罪
    刑之結果而為比較（最高法院95年第8 次刑事庭會議決議參
    照）。
  (1)刑法第28條原規定「二人以上共同實施犯罪之行為者，皆為
    正犯」，經修正為「二人以上共同實行犯罪之行為者，皆為
    正犯」，亦即新法共同正犯之範圍已有限縮，排除陰謀犯、
    預備犯之共同正犯，經比較新舊法，修正前刑法第28條規定
    非有利於被告（最高法院96年度台上字第934 號判決意旨參
    照）。
  (2)被告行為時，關於罰金之最低額，修正前刑法第33條第5款
    規定：「罰金：（銀元）1元以上。」經依現行法規所定貨
    幣單位折算新臺幣條例第2條規定折算後，上開罰金刑之最
    低數額為新臺幣3元。而修正後刑法第33條第5款則規定：「
    罰金：新臺幣1千元以上，以百元計算之。」，即修正後之
    罰金刑最低數額，已提高為新臺幣1千元，比較新舊法適用
    結果，此部分以被告行為時之舊法較有利於被告。
  (3)刑法第55條後段關於牽連犯規定，修正後刑法第55條後段業
    已刪除，如依修正前刑法第55條後段，行為人犯一罪而方法
    或結果之行為犯他罪名者，從一重處斷。被告所犯各罪間，
    因有方法、結果之牽連關係，經新舊法比較結果，自以適用
    修正前之刑法第55條後段較有利於被告，而應適用修正前該
    條規定。
  (4)刑法第56條關於連續犯規定，修正後刑法第56條業已刪除，
    如依修正前刑法第56條，行為人連續數行為而犯同一之罪名
    者，以一罪論，但得加重其刑至二分之一。又被告丁○○、
    庚○○、戊○○、甲○○先後多次加重強盜犯行；被告丁○○、戊○○、庚○○先後多次普通竊盜犯行，均時間緊接，
    所犯係構成要件相同之罪名，經新舊法比較結果，自以適用
    修正前之刑法第56條較有利於被告，而應適用修正前該條規
    定。
  (5)綜合上述各條文修正前、後之比較，可知依修正前、後之規
    定，就修正後之罰金最低數額，較修正前提高，顯然不利於
    被告，而牽連犯、連續犯部分，則以修正前之規定有利於被
    告，另被告丁○○、庚○○、戊○○及甲○○就上開加重強
    盜犯行；被告丁○○、庚○○、戊○○就上開普通竊盜犯行
    ，不論依修正前或修正後刑法第28條規定均成立共同正犯，
    揆諸前揭最高法院決議所揭示之罪刑綜合比較原則，依刑法
    第2條第1項前段之規定，應整體適用行為時即修正前之規定
    。
二、論罪：
（一）按刑法第321 條第1項第3款所謂兇器，凡於人之生命身體
      之安全，易生危險者均屬之，因攜帶兇器行竊，只需行竊
      時攜帶具有危險性之兇器為已足，並不以主觀上有以該兇
      器行兇之意圖為必要，最高法院70年度台上字第6110號判
      決、71年度台上字第728 號判決均採同一見解。查本件被
      告所持以強盜用之開山刀、水果刀、美工刀及菜刀等器物
      ，均係質地堅硬、刀鋒銳利，足以傷害人之身體，加害人
      之生命，客觀上得當兇器使用而具有危險性。核被告丁○○、庚○○、戊○○、甲○○等人所為如附表一所示之犯
      罪事實部分，均係犯刑法第330條第1項之加重強盜罪。被
      告丁○○、戊○○、庚○○所為如附表二所示之犯罪事實
      部分，均係犯刑法第320條第1項普通竊盜罪。
（二）被告丁○○、庚○○、戊○○、甲○○如附表一、二各編
      號所示數行為人部分之犯行（詳如附表一、二所示），均
      具有犯意聯絡與行為分擔，應依修正前刑法第28條規定論
      以共同正犯。
（三）又被告丁○○、庚○○、戊○○、甲○○先後多次加重強
      盜犯行；被告丁○○、戊○○、庚○○先後多次普通竊盜
      犯行，均時間緊接，犯罪構成要件相同，顯係基於概括犯
      意反覆為之，為連續犯，被告丁○○、庚○○、戊○○加
      重強盜部分，應依修正前刑法第56條規定，從情節較重之
      附表一編號14所示犯行，以結夥三人以上攜帶兇器強盜論
      以一罪，並均加重其刑；而竊盜部分，應依修正前刑法第
      56條規定，論以竊盜一罪，並均加重其刑。
（四）被告丁○○、戊○○、庚○○等人竊取如附表二所示之機
      車，均係為供其等強盜所用之交通工具，所犯上開普通竊
      盜罪與加重強盜罪間，具有方法、目的之牽連關係，為牽
      連犯，應依修正前刑法第55條規定，從一重之結夥三人攜
      帶兇器強盜罪處斷。
（五）又公訴人雖未就甲○○所涉犯附表一編號第15項所示之犯
      罪事實提起公訴，惟此部分與檢察官所起訴之犯罪，既具
      有連續犯之裁判上一罪關係，依審判不可分原則，本院自
      得就此部分犯罪事實併予審酌。
（六）查被告戊○○、甲○○分別有犯罪事實欄一、(一)所記載之
      犯罪科刑及刑之執行紀錄，此有臺灣高等法院被告前案紀
      錄表在卷可按，被告戊○○、甲○○於有期徒刑執行完畢
      後5 年以內故意再犯本件有期徒刑以上之罪，為累犯，應
      依刑法第47條第1 項之規定（按累犯之規定固於95年7月1
      日同經修正施行，但就被告故意再犯有期徒刑以上之罪者
      而言，無論依新法或舊法之規定，均屬累犯，並無所謂有
      利或不利之情形，自無比較新舊法之問題，參見最高法院
      95年度台上字第5589號判決意旨，即應逕為適用裁判時法
      即現行之刑法第47條第1項規定），加重其刑。
參、撤銷改判之理由：
（一）撤銷原判之理由：
      原審對被告丁○○、戊○○、庚○○及甲○○論罪科刑，
      固非無見，惟原判決：(1)認定被告丁○○附表一編號7、1
      1、19、26所示強盜犯行；被告庚○○附表一編號7、11所
      示強盜犯行，事實認定違誤，亦有未洽（詳後不另為無罪
      諭知部分）；(2)被告丁○○、戊○○、庚○○、甲○○所
      為之各次強盜犯行，犯罪態樣或有不同（或結夥三人以上
      ，或攜帶兇器，或結夥三人以上攜帶兇器），而原判決究
      係依何次情節較重之犯行，依連續犯論以何種罪名，俱未
      說明之，是原判決諭知被告丁○○、庚○○與被告戊○○
      、甲○○加重強盜之主文態樣分屬不同，然並未說明其理
      由之依據，於法有違。被告丁○○、庚○○提起上訴，否
      認部分犯行，為無理由，被告丁○○否認原判決附表一編
      號7 、11、19、26所示犯行、庚○○否認原判決附表一編
      號7 、11所示犯行，則有理由（詳後述）；被告甲○○提
      起上訴，否認犯行，為無理由；被告戊○○提起上訴，認
      原審量刑過重，為有理由。而原判決有上述可議之處，自
      應由本院撤銷改判之。
（二）科刑之理由：
      爰審酌被告四人年輕力壯，本可認真工作，踏實賺取薪資
      報酬，以養家活口，且被告等人與被害人均素昧平生，並
      無任何仇恨怨隙，惟其等竟基以不法方式攫取財物花用之
      動機及目的，而共同以強暴手段強取他人財物，不惟對被
      害人精神造成莫大損害，且危害社會治安甚鉅，被告戊○○坦認犯行，態度良好；被告丁○○、庚○○坦認部分犯
      行態度尚屬良好；被告甲○○則飾詞否認，被告等人各參
      與強盜與竊盜犯行之次數等情及其他一切情狀，分別量處
      如主文所示之刑。又如附表三所示之物（其中被告庚○○
      、丁○○除編號第7項以外；被告甲○○則僅限編號第2、
      3 等2 項），均為如附表三所示被告等人所有供本件犯罪
      所用之物，爰依刑法第38條第1 項第2款、第3項規定宣告
      沒收。至於其他供本件犯罪所用之物，尚未扣案，且已經
      被告等人丟棄，並經被告庚○○供述在卷，堪認已滅失，
      爰不予宣告沒收（而刑法第38條關於沒收之規定，業於94
      年2月2日修正公布，並於95年7月1日施行，惟僅係將沒收
      對象由舊法之「犯人」修正為「犯罪行為人」，對於本件
      宣告沒收之認定並無影響，尚不生新舊法比較之問題，併
      予敘明）。
丙、不另為無罪諭知部分：
一、公訴意旨另以：被告丁○○、庚○○基於強盜之概括犯意，
    另有如附表四所示之各次強盜犯行，因認被告丁○○、庚○○另刑法第330條第1項之加重強盜犯行。
二、訊據被告丁○○、庚○○於本院堅決否認此部分犯行，辯稱
    ．伊等並未到上揭商店過，不可能犯上揭強盜犯行云云。
三、經查：
（一）起訴書附表編號7 部分（即原判決附表一編號7 部分）：
      檢察官認被告庚○○、丁○○涉此部分犯行，主要係以被
      害人張芯娟之警詢及被告之自白為據。然查，張芯娟於警
      詢中雖陳明遭強盜之經過，惟亦供明伊無法指認行為人，
      且其供述歹徒持美工刀之犯案手法，亦核與被告二人其他
      案件所持兇器不同（見1662號偵查卷第26頁）。再者，被
      告庚○○於警詢中雖曾自白此次犯行，然其自白之內容，
      乃員警於95年1月8日在其住處搜索遊戲卡、儲值卡等贓物
      ，詢問其贓物強盜之由來而自白本件犯行（見1662號偵查
      卷第8頁），惟本件強盜案件行為所強盜者，僅有現金5,0
      00元，並未有現金以外其他有足資辨別特徵之有體物，此
      業據被害人張芯娟供明，是以，被告庚○○上揭自白顯與
      客觀事實不符，因此，公訴意旨此部分事實尚無從證明之
      。
（二）起訴書附表編號12部分（即原判決附表一編號11部分）：
      被害人丙○○迭經本院傳喚、拘提無著。而被害人丙○○
      於警詢供稱係「95年1月2日」遭強盜（見1662號偵查卷第
      41頁），然被告庚○○於警詢之自白係於「95年1月3日」
      為本件大林便利商店之犯行（見1662號偵查卷第8 頁），
      是以，被告庚○○之自白已與事實不符。再者，被告庚○○之自白之內容，乃員警於95年1月8日在其住處搜索遊戲
      卡、儲值卡等贓物，詢問其贓物強盜之由來而自白上揭犯
      行（見1662號偵查卷第8 頁），惟本件強盜案件行為所強
      盜者，係現金17,000元及香菸5 條，並未有其他足資辨別
      特徵之有體物，此業據被害人丙○○供明，是以，被告庚○○自白之真實性尚有可疑，至於被害人丙○○雖於警詢
      指被告二人，惟其指認過程係由警方提供被告二人照片影
      本供其指認，既未有多數人選供其指認且警方亦未告知行
      為人不在其列，是其指認過程尚無從擔保正確性，此外，
      復查無其他證據足資證明被告二人此部分犯行，犯罪不能
      證明之。
（三）起訴書附表編號20部分（即原判決附表一編號19部分）：
      檢察官認被告丁○○涉犯此部分犯行，主要係以被告丁○○警詢自白、被害人寅○○警詢供述以及監視器翻拍照片
      3 幀為據，惟查，監視器翻拍照片3 幀所示之歹徒因為頭
      戴全罩式安全帽，面貌無從辨識（見3133號偵查卷第73、
      74頁），而被害人寅○○於警詢亦供稱因歹徒戴安全帽，
      只知道其穿雨衣、戴手套、身高170 左右之特徵（見3133
      號偵查卷第71頁），是以，依被害人寅○○警詢供述及監
      視器翻拍照片均無從確認被告丁○○是否犯有本件強盜犯
      行，再者，被告丁○○固於警詢曾自白本件犯行，然被告
      丁○○自白之內容，例如穿雨衣、戴手套、提黑色手提包
      等情，因為員警於95年1 月17日詢問被告之時，業已取得
      上揭監視照片而知悉上揭歹徒之穿戴，因此，被告丁○○
      上揭自白是否出於其記憶之陳述，亦無從遽認之，復查無
      其他證據證明此部分犯行，即不能證明之。
（四）起訴書附表編號9部分（即原判決附表一編號26部分）：
      被告丁○○否認此部分犯行，而檢察官認被告此部分犯行
      主要係以被害人申○○之警詢為據，惟查，被害人申○○
      於警詢供稱：歹徒當時戴全罩式安全帽（見2243偵查卷第
      65頁），則以被害人與歹徒接觸時間短暫，被害人能否確
      實指認被告尚有疑義，此外，復查無其他積極證據足以證
      明，即不能證明被告丁○○此部分犯罪。
（五）綜上，檢察官認被告丁○○、庚○○涉犯此部分犯行，尚
      不能證明之，惟檢察官既認此部分與前揭論罪科刑部分有
      裁判上一罪關係，爰不另為無罪之諭知，併予敘明。
據上論斷，應依刑事訴訟法第369條第1項前段、第364條、第299
條第1項前段，刑法第2條第1項前段，刑法第330條第1項、第320
條第1 項，（修正前）刑法第28條、（修正前）第56條、（修正
前）第55條、第47條第1 項、第38條第1項第2款，罰金罰鍰提高
標準條例第1 條前段，判決如主文。
本案經檢察官蔡薰慧到庭執行職務
中　　華　　民　　國　　96　　年　　5　　月　　17　　日
　　　　　　　　　刑事第十二庭  審判長法　官 蔡永昌
　　　　　　　　　　　　　　　　　　  法　官 施俊堯
　　　　　　　　　　　　　　　　　　  法　官 王梅英
以上正本證明與原本無異。
如不服本判決，應於收受送達後十日內向本院提出上訴書狀，其
未敘述上訴之理由者並得於提起上訴後十日內向本院補提理由書
（均須按他造當事人之人數附繕本）。
                                      書記官 顧哲瑜
中　　華　　民　　國　　96　　年　　5 　　月　　18　　日
附錄：本案論罪科刑法條全文
刑法第330條：（加重強盜罪）
犯強盜罪而有第 321 條第 1 項各款情形之一者，處 7 年以上有
期徒刑。
前項之未遂犯罰之。
刑法第320條第1項（普通竊盜罪）
意圖為自己或第三人不法之所有，而竊取他人之動產者，為竊盜
罪，處五年以下有期徒刑、拘役或五百元以下罰金。
附表一：強盜部分
（依時間順序排列）
┌─┬───┬────┬──────┬───────────┬──────┐
│編│被告  │犯罪時間│犯罪地點    │犯罪手法              │犯罪所得財物│
│號│      │（民國）│            │                      │            │
├─┼───┼────┼──────┼───────────┼──────┤
│1 │戊○○│94年12月│桃園縣桃園市│2人共乘1部竊得車號不詳│現金新台幣（│
│  │許嘉福│20日零晨│國聖一街196 │機車，均戴全罩式安全帽│下同）約8000│
│  │      │2、3時許│號「大慶便利│、白色手套、口罩進入商│多元        │
│  │      │        │商店」      │店，由戊○○持開山刀壓│            │
│  │      │        │            │制店員黃靖萱，並喝令「│            │
│  │      │        │            │不要動，把收銀機打開，│            │
│  │      │        │            │錢拿出來。」等語，以此│            │
│  │      │        │            │強暴方式，至使黃靖萱不│            │
│  │      │        │            │能抗拒，許嘉福則下手搜│            │
│  │      │        │            │刮收銀機內財物得手。  │            │
├─┼───┼────┼──────┼───────────┼──────┤
│2 │丁○○│94年12月│桃園縣八德市│3人共乘2部竊得車號不詳│現金約5000元│
│  │庚○○│25日晚間│長興路754號 │機車，均戴半罩式安全帽│、香菸3包   │
│  │戊○○│19時50分│「金興平價商│進入商店，由庚○○將玩│            │
│  │      │許      │店」        │具槍放在外套內，並作勢│            │
│  │      │        │            │持有槍枝以威嚇負責人李│            │
│  │      │        │            │後達，並高喊「搶劫」，│            │
│  │      │        │            │以此脅迫方式，致使李後│            │
│  │      │        │            │達不能抗拒，戊○○在場│            │
│  │      │        │            │監視，丁○○則搜括收銀│            │
│  │      │        │            │機及店內其他財物得手。│            │
├─┼───┼────┼──────┼───────────┼──────┤
│3 │丁○○│94年12月│桃園縣桃園市│3人共乘2部竊得車號不詳│現金約4000元│
│  │庚○○│25日晚間│宏昌六街79號│機車，均戴帽子進入商店│            │
│  │戊○○│20時許  │「雜貨店及麵│，以兇狠的口氣威嚇店員│            │
│  │      │        │店」        │子○，以此脅迫方式，致│            │
│  │      │        │            │使子○因畏怖而不能抗拒│            │
│  │      │        │            │，3 人旋徒手強行搜括汪│            │
│  │      │        │            │色所有櫃檯抽屜內財物得│            │
│  │      │        │            │手。                  │            │
├─┼───┼────┼──────┼───────────┼──────┤
│4 │丁○○│94年12月│台北縣鶯歌鎮│3人共乘2部竊得車號不詳│現金約2500元│
│  │庚○○│26日下午│國際二路4巷 │機車，均戴安全帽、手套│、香菸數目不│
│  │戊○○│16時許  │16號「和愛雜│、口罩進入商店，由黃品│詳          │
│  │      │        │貨店」      │睿高喊「搶劫」後，再由│            │
│  │      │        │            │戊○○徒手強行壓制負責│            │
│  │      │        │            │人黃○○，以此強暴方式│            │
│  │      │        │            │，至使黃○○不能抗拒，│            │
│  │      │        │            │丁○○則搜括收銀機及店│            │
│  │      │        │            │內其他財物得手。      │            │
│  │      │        │            │                      │            │
├─┼───┼────┼──────┼───────────┼──────┤
│5 │丁○○│94年12月│桃園縣桃園市│3人共乘2部竊得車號不詳│現金約5000元│
│  │庚○○│28日下午│龍壽街265號 │機車，均戴手套、口罩進│、香菸約10條│
│  │戊○○│15時許  │「國卿商店」│入商店，由1人持水果刀 │            │
│  │      │        │            │扺住負責人巳○○脖子，│            │
│  │      │        │            │以此強暴方式，至使邱雲│            │
│  │      │        │            │土不能抗拒，另2 人則搜│            │
│  │      │        │            │括店內收銀機及其他財物│            │
│  │      │        │            │得手。                │            │
├─┼───┼────┼──────┼───────────┼──────┤
│6 │丁○○│94年12月│桃園縣桃園市│2人共乘1部竊得車號不詳│現金約2000元│
│  │庚○○│30日下午│永安路1470號│機車，均戴手套、口罩進│            │
│  │      │18時許  │「永祥商店」│入商店，由1人持水果刀 │            │
│  │      │        │            │自負責人辰○○後方勒住│            │
│  │      │        │            │其脖子，復喝令「不要動│            │
│  │      │        │            │」，以此強暴方式，至使│            │
│  │      │        │            │辰○○不能抗拒，另1 人│            │
│  │      │        │            │則下手搜刮櫃檯抽屜內財│            │
│  │      │        │            │物得手。              │            │
├─┴───┴────┴──────┴───────────┴──────┤
│7（不另為無罪諭知）                                                     │
├─┬───┬────┬──────┬───────────┬──────┤
│8 │丁○○│95年1月1│桃園縣桃園市│3人共乘2部竊得車號不詳│現金約35000 │
│  │戊○○│日凌晨3 │中埔六街36號│機車，均戴全罩式安全帽│元、香菸（大│
│  │許嘉福│時25分許│「丸治便利商│、白色手套、口罩進入商│衛杜夫牌、峰│
│  │      │        │店」        │店，由戊○○持西瓜刀壓│牌）約10條、│
│  │      │        │            │制店員，並暍令「不要動│電話卡、預付│
│  │      │        │            │，把錢拿出來。」等語，│卡及遊戲點數│
│  │      │        │            │以此強暴方式，至使店員│卡約20張    │
│  │      │        │            │李倍豪不能抗拒，另2 人│            │
│  │      │        │            │下手搜括收銀機及店內其│            │
│  │      │        │            │他財物得手。          │            │
├─┼───┼────┼──────┼───────────┼──────┤
│9 │丁○○│95年1月1│桃園縣桃園市│3人共乘2部竊得車號不詳│現金約4000元│
│  │庚○○│日凌晨4 │寶慶路392號 │機車，均戴全罩式安全帽│、香菸（峰牌│
│  │戊○○│時30分許│「中欣便利商│進入商店，由庚○○手持│3條、七星牌4│
│  │      │　      │店」        │開山刀並高喊「如不打開│條）、補充卡│
│  │      │        │            │，就砍死你」等語，以此│1疊、遊戲點 │
│  │      │        │            │脅迫方式，致使店員楊志│數卡1疊、藍 │
│  │      │        │            │元因畏懼而不能抗拒，另│色OKWAP手機1│
│  │      │        │            │2 人則搜括櫃檯及店內其│支          │
│  │      │        │            │他財物得手。          │            │
├─┼───┼────┼──────┼───────────┼──────┤
│10│戊○○│95年1月1│桃園縣桃園市│2人共乘1部竊得車號不詳│現金約5000元│
│  │許嘉福│日凌晨5 │坤成街42號「│機車，均戴全罩式安全帽│            │
│  │      │時許    │來來便利商店│、白色手套、口罩進入商│            │
│  │      │        │」          │店，高喊「搶劫」後，由│            │
│  │      │        │            │戊○○持開山刀壓制店員│            │
│  │      │        │            │吳鄧毅，復喝令「不要動│            │
│  │      │        │            │，把錢拿出來。」等語，│            │
│  │      │        │            │以此強暴方式，至使吳鄧│            │
│  │      │        │            │毅不能抗拒，許嘉福則下│            │
│  │      │        │            │手搜刮收銀機內財物得手│            │
│  │      │        │            │。                    │            │
├─┴───┴────┴──────┴───────────┴──────┤
│11（不另為無罪諭知）                                                    │
├─┬───┬────┬──────┬───────────┬──────┤
│12│丁○○│95年1月3│桃園縣蘆竹鄉│丁○○騎乘1部竊得車號 │現金約6100元│
│  │      │日凌晨1 │南崁路1段87 │不詳機車，戴全罩式安全│、香菸（七星│
│  │      │時20分許│號「八億超商│帽進入商店，並手持開山│牌8條、峰牌2│
│  │      │        │」          │刀指向店員己○○，喝令│條、DH牌5條 │
│  │      │        │            │「把收銀機的錢拿出來。│、大衛杜夫牌│
│  │      │        │            │」等語，以此脅迫方式，│7條）       │
│  │      │        │            │致使己○○因畏佈而不能│            │
│  │      │        │            │抗拒，丁○○進而搜括收│            │
│  │      │        │            │銀機及店內其他財物得手│            │
│  │      │        │            │。                    │            │
│  │      │        │            │                      │            │
│  │      │        │            │                      │            │
├─┼───┼────┼──────┼───────────┼──────┤
│13│丁○○│95年1月4│桃園縣桃園市│2人共乘1部竊得車號不詳│現金約1850元│
│  │庚○○│日凌晨3 │同安街455巷1│機車，均戴全罩式安全帽│、手機1支   │
│  │      │時許    │弄2號「旺林 │、白色手套，庚○○另戴│            │
│  │      │        │便利商店」  │口罩進入商店，由丁○○│            │
│  │      │        │            │持短刀、庚○○持西瓜刀│            │
│  │      │        │            │指向店員（已離職而年籍│            │
│  │      │        │            │姓名不詳），並喝令「不│            │
│  │      │        │            │要動，把現金拿出來。」│            │
│  │      │        │            │等語，以此脅迫方式，致│            │
│  │      │        │            │使該店員因畏懼而不能抗│            │
│  │      │        │            │拒，庚○○則下手搜刮收│            │
│  │      │        │            │銀機內財物及該店員身上│            │
│  │      │        │            │之手機1 支得手。      │            │
├─┼───┼────┼──────┼───────────┼──────┤
│14│丁○○│95年1月5│桃園縣八德市│3人共乘2部竊得機車（其│現金約3000元│
│  │庚○○│日凌晨3 │建國路871號 │中1 部牌號GS7-300 號，│、電話儲值卡│
│  │戊○○│時53分許│「萊爾富超商│另1 部車號不詳），均戴│（台灣大哥大│
│  │      │        │」          │全罩式安全帽、著兩截式│7張、遠傳電 │
│  │      │        │            │雨衣進入商店，由丁○○│訊13張、和信│
│  │      │        │            │持菜刀抵住店員酉○○胸│電訊12張）、│
│  │      │        │            │部，並勒住其脖子，黃品│中華如意卡7 │
│  │      │        │            │睿、戊○○合力將酉○○│張、電話IC卡│
│  │      │        │            │雙手壓制，以此強暴方式│14張        │
│  │      │        │            │，至使酉○○不能抗拒，│            │
│  │      │        │            │戊○○乃下手搜括收銀機│            │
│  │      │        │            │及店內其他財物得手。  │            │
├─┼───┼────┼──────┼───────────┼──────┤
│15│丁○○│95年1月6│桃園縣八德市│4 人共乘2 部竊得車號不│現金約3089元│
│  │庚○○│日凌晨2 │介壽路2段492│詳機車，均戴全罩式安全│、香菸（七星│
│  │戊○○│時55分許│號「萊爾富超│帽、口罩，並均穿著雨衣│牌11條、峰牌│
│  │甲○○│        │商」        │進入商店，由庚○○持水│6條）、電話 │
│  │      │        │            │果刀抵住店員Ｅ○○胸前│卡80張、遊戲│
│  │      │        │            │，強行押往櫃檯裡面，其│點數卡110 張│
│  │      │        │            │中一人喝令「把收銀機打│、購物袋1個 │
│  │      │        │            │開」，甲○○與丁○○則│            │
│  │      │        │            │站立在櫃檯前面，以此強│            │
│  │      │        │            │暴方式，至使店員Ｅ○○│            │
│  │      │        │            │不能抗拒，其等即先搶取│            │
│  │      │        │            │店內所有之購物袋1 個後│            │
│  │      │        │            │，再下手搜括收銀機及店│            │
│  │      │        │            │內其他財物得手。      │            │
│  │      │        │            │                      │            │
├─┼───┼────┼──────┼───────────┼──────┤
│16│丁○○│95年1月6│桃園縣桃園市│4人共乘2部竊得機車（其│現金約1623元│
│  │庚○○│日凌晨3 │介壽路1段230│中1部車號GS7-300，另1 │、點數卡樣本│
│  │戊○○│時51分許│號「OK便利商│部車號不詳），均戴全罩│1批         │
│  │甲○○│        │店」        │式安全帽、著兩截式雨衣│            │
│  │      │        │            │進入商店，由1 人持刀強│            │
│  │      │        │            │押店員壬○○前往櫃檯，│            │
│  │      │        │            │並喝令其打開收銀機，以│            │
│  │      │        │            │此強暴方式，至使壬○○│            │
│  │      │        │            │不能抗拒而打開收銀機，│            │
│  │      │        │            │另3 人旋持黑色行李袋下│            │
│  │      │        │            │手搜括收銀機及店內其他│            │
│  │      │        │            │財物得手，逃逸時因車號│            │
│  │      │        │            │GS7-30 0號機車發不動遺│            │
│  │      │        │            │留現場。              │            │
├─┼───┼────┼──────┼───────────┼──────┤
│17│丁○○│95年1月6│台北縣鶯歌鎮│2人共乘1部竊得車號不詳│現金約8000元│
│  │庚○○│日下午13│大湖路361巷 │機車，均戴半罩式安全帽│            │
│  │      │時30分許│58號「順錢商│、著藍色雨衣進入商店，│            │
│  │      │        │店」        │由庚○○持水果刀抵住店│            │
│  │      │        │            │員亥○○脖子，以此強暴│            │
│  │      │        │            │方式，至使亥○○不能抗│            │
│  │      │        │            │拒，丁○○則下手搜刮櫃│            │
│  │      │        │            │檯抽屜內財物得手。    │            │
├─┼───┼────┼──────┼───────────┼──────┤
│18│丁○○│95年1月6│桃園縣蘆竹鄉│2人共乘1部車號IAY-312 │現金約10000 │
│  │庚○○│日下午16│龍安街3段256│機車，均戴全罩式安全帽│元、香菸1條 │
│  │      │時許    │號「聯合超商│、著雨衣進入商店，由黃│、摩托羅拉手│
│  │      │        │」          │品睿持水果刀指向店員潘│機1支       │
│  │      │        │            │桂梅，並恫稱「不要動，│            │
│  │      │        │            │再動就讓你死。」等語，│            │
│  │      │        │            │以此脅迫方式，致使潘桂│            │
│  │      │        │            │梅不能抗拒，丁○○則持│            │
│  │      │        │            │手提袋，將庚○○自收銀│            │
│  │      │        │            │機及櫃檯內所搜刮之財物│            │
│  │      │        │            │放入袋子內。          │            │
├─┴───┴────┴──────┴───────────┴──────┤
│19（不另為無罪諭知）                                                    │
├─┬───┬────┬──────┬───────────┬──────┤
│20│丁○○│95年1月7│桃園縣蘆竹鄉│丁○○騎乘1部竊得車號 │現金約4000元│
│  │      │日晚間22│南山路2段166│不詳機車，戴全罩式安全│            │
│  │      │時40分許│號「萊爾富超│帽、著雨衣進入商店佯稱│            │
│  │      │        │商」        │購買香菸，待店員Ｄ○○│            │
│  │      │        │            │打開收銀機結帳時，即拿│            │
│  │      │        │            │出預藏之西瓜刀，並高喊│            │
│  │      │        │            │「搶劫」，以此脅迫方式│            │
│  │      │        │            │，致使Ｄ○○因畏怖而不│            │
│  │      │        │            │能抗拒，丁○○旋搜括收│            │
│  │      │        │            │銀機內財物得手。      │            │
│  │      │        │            │                      │            │
├─┼───┼────┼──────┼───────────┼──────┤
│21│丁○○│95年1月8│桃園縣蘆竹鄉│丁○○騎乘1部竊得車號 │現金約9000元│
│  │      │日晚間18│奉化路183號 │不詳機車，戴全罩式安全│            │
│  │      │時15分許│「福客多超商│帽、著雨衣進入商店佯稱│            │
│  │      │        │」          │購買香菸，待店員Ｃ○○│            │
│  │      │        │            │打開收銀機結帳時，即拿│            │
│  │      │        │            │出預藏之水果刀指向店員│            │
│  │      │        │            │，以此脅迫方式，致使蔡│            │
│  │      │        │            │宜庭因畏懼而不能抗拒，│            │
│  │      │        │            │丁○○即搜括收銀機內財│            │
│  │      │        │            │物得手。              │            │
├─┼───┼────┼──────┼───────────┼──────┤
│22│丁○○│95年1月9│桃園縣蘆竹鄉│丁○○騎乘1部竊得車號 │現金約2849元│
│  │      │日凌晨2 │光明路1段33 │不詳機車，戴全罩式安全│            │
│  │      │時32分許│號「全家超商│帽、著雨衣進入商店佯稱│            │
│  │      │        │」          │購買香菸，待店員天○○│            │
│  │      │        │            │打開收銀機結帳時，即拿│            │
│  │      │        │            │出預藏之水果刀指向店員│            │
│  │      │        │            │，以此脅迫方式，致使馮│            │
│  │      │        │            │茹玲不能抗拒，丁○○旋│            │
│  │      │        │            │搜括收銀機內財物得手。│            │
│  │      │        │            │                      │            │
├─┼───┼────┼──────┼───────────┼──────┤
│23│丁○○│95年1月9│桃園縣蘆竹鄉│丁○○騎乘1部竊得車號 │現金約5000元│
│  │      │日凌晨5 │南山路2段166│CYJ-006機車，戴全罩式 │            │
│  │      │時55分許│號「萊爾富超│安全帽、著雨衣進入商店│            │
│  │      │        │商」        │佯稱購買香菸，待店員簡│            │
│  │      │        │            │慧婷打開收銀機結帳後，│            │
│  │      │        │            │即拿出預藏之水果刀指向│            │
│  │      │        │            │店員，並喝稱「把錢拿出│            │
│  │      │        │            │來」，以此脅迫方式，致│            │
│  │      │        │            │使Ｄ○○因畏怕而不能抗│            │
│  │      │        │            │拒，丁○○遂搜括收銀機│            │
│  │      │        │            │內財物得手。          │            │
├─┼───┼────┼──────┼───────────┼──────┤
│24│丁○○│95年1月9│桃園縣蘆竹鄉│丁○○騎乘1部竊得車號 │現金約1,500 │
│  │      │日晚間23│大竹路492號 │不詳機車，戴全罩式安全│元（原判決誤│
│  │      │時50分許│「OK便利商店│帽、著雨衣進入商店佯稱│載為15000元 │
│  │      │        │」          │購買香菸，待店員午○○│）          │
│  │      │        │            │打開收銀機結帳時，即拿│　          │
│  │      │        │            │出預藏之水果刀指向店員│　          │
│  │      │        │            │，以此脅迫方式，致使張│            │
│  │      │        │            │秀琪因畏怖而不能抗拒，│            │
│  │      │        │            │丁○○乃搜刮收銀機內之│            │
│  │      │        │            │財物得手。惟於逃逸時經│            │
│  │      │        │            │顧客陳文金奪回袋子及現│            │
│  │      │        │            │金，刀子則遺留在現場。│            │
├─┼───┼────┼──────┼───────────┼──────┤
│25│丁○○│95年1月 │桃園縣蘆竹鄉│丁○○騎乘1部竊得車號 │現金約4822元│
│  │      │15日晚間│大華街69號「│不詳機車，戴全罩式安全│            │
│  │      │21時20分│萊爾富超商」│帽、著雨衣進入商店佯稱│            │
│  │      │許      │            │購買香菸，待店員卯○○│            │
│  │      │        │            │回頭拿取時，即拿出預藏│            │
│  │      │        │            │之水果刀指向店員，並高│            │
│  │      │        │            │喊「搶劫」，以此脅迫方│            │
│  │      │        │            │式，致使卯○○畏懼而不│            │
│  │      │        │            │能抗拒，丁○○旋搜括收│            │
│  │      │        │            │銀機內財物得手。      │            │
│  │      │        │            │                      │            │
├─┴───┴────┴──────┴───────────┴──────┤
│26（不另為無罪諭知）                                                    │
└────────────────────────────────────┘
附表二：竊盜部分
┌─┬───┬────┬────┬────┬────┬───┬──────────────┐
│編│被告  │犯罪時間│犯罪地點│犯罪手法│犯罪所得│被害人│備                        註│
│號│      │（民國）│        │        │財物    │      │                            │
├─┼───┼────┼────┼────┼────┼───┼──────────────┤
│1 │戊○○│95年1月5│桃園縣桃│徒手竊取│車號GS7-│宙○○│(1)證人宙○○警詢證述（見1353│
│  │庚○○│日某時  │園市中正│        │300號重 │      │  偵查卷第33頁）            │
│  │　　　│        │路48巷12│        │型機車  │      │(2)車籍作業系統-查詢認可資料1│
│  │      │        │號前    │        │        │      │  紙（見2740偵查卷第27頁）  │
├─┼───┼────┼────┼────┼────┼───┼──────────────┤
│2 │丁○○│95年1月6│桃園縣桃│徒手竊取│車號GCO-│玄○○│(1)證人玄○○警詢證述（見2740│
│  │戊○○│日上午11│園市永樂│        │242號重 │      │  偵查卷第34頁）            │
│  │      │時許    │街79號前│        │型機車  │      │(2)車輛竊盜、車牌失竊資料個別│
│  │      │        │        │        │        │      │  查詢報表-查詢認可資料1紙（│
│  │      │        │        │        │        │      │  見2740偵查卷第35頁）      │
├─┼───┼────┼────┼────┼────┼───┼──────────────┤
│3 │丁○○│95年1月6│桃園縣桃│徒手竊取│車號IAY-│Ｂ○○│(1)證人Ｂ○○警詢證述（見2243│
│  │庚○○│日下午15│園市永樂│        │312號重 │      │  偵查卷第34頁）            │
│  │      │時許（起│街113號 │        │型機車  │      │(2)車輛竊盜-詳細資料畫面1紙（│
│  │      │訴書及原│前      │        │        │      │  見2243偵查卷第35頁）      │
│  │      │判決誤載│        │        │        │      │                            │
│  │      │為18時）│        │        │        │      │                            │
├─┼───┼────┼────┼────┼────┼───┼──────────────┤
│4 │丁○○│95年1月 │桃園縣桃│以自備鑰│車號JJN-│地○○│(1)證人地○○警詢證述（見2243│
│  │      │11日晚間│園市大興│匙竊取  │097號重 │      │  偵查卷第70頁）            │
│  │      │19時許  │西路、蓮│        │型機車  │      │(2)贓物領據（保管）單1紙（見 │
│  │      │        │埔街口  │        │        │      │  2243偵查卷第71頁）        │
├─┼───┼────┼────┼────┼────┼───┼──────────────┤
│5 │丁○○│95年1月 │桃園縣桃│徒手竊取│車號IBM-│癸○○│(1)證人癸○○警詢證述（見2926│
│  │      │15日晚間│園市民生│        │541號重 │      │  偵查卷第19頁）            │
│  │      │21時許  │路555號 │        │型機車  │      │(2)贓物認領保管單1紙（見2926 │
│  │      │        │        │        │        │      │  偵查卷第20頁）            │
│  │      │        │        │        │        │      │(3)車輛車牌失竊作業-查獲車輛 │
│  │      │        │        │        │        │      │  認可資料1紙（見2926偵查卷 │
│  │      │        │        │        │        │      │  第28頁）                  │
└─┴───┴────┴────┴────┴────┴───┴──────────────┘
附表三
┌─┬───┬────┬────┬────┐
│編│扣　押│　數量　│所有人　│備　　註│
│號│物　品│　　　　│        │        │
├─┼───┼────┼────┼────┤
│1 │手套　│　壹雙　│庚○○　│供加重強│
│  │　　　│　　　　│　　　　│盜犯罪所│
│  │　　　│        │　　　　│用之物  │
├─┼───┼────┼────┼────┤
│2 │口罩　│　壹只  │庚○○  │供加重強│
│  │　　　│        │        │盜犯罪所│
│  │      │        │        │用之物  │
├─┼───┼────┼────┼────┤
│3 │水果刀│　壹把　│丁○○　│供加重強│
│  │　　　│　　　　│　　　　│盜犯罪所│
│  │　　　│        │　　　　│用之物  │
├─┼───┼────┼────┼────┤
│4 │西瓜刀│　壹把　│丁○○　│供加重強│
│  │　　　│　　　　│　　　　│盜犯罪所│
│  │　　　│        │　　　　│用之物  │
├─┼───┼────┼────┼────┤
│5 │菜刀　│　壹把  │庚○○  │供加重強│
│  │　　　│        │        │盜犯罪所│
├─┼───┼────┼────┼────┤
│6 │玩具槍│　壹把　│庚○○　│供加重強│
│  │　　　│　　　　│　　　　│盜犯罪所│
│  │　　　│        │　　　　│用之物  │
├─┼───┼────┼────┼────┤
│7 │鑰匙　│　壹支  │丁○○  │供普通竊│
│  │　　　│        │        │盜所用之│
│  │      │        │        │物      │
└─┴───┴────┴────┴────┘
附表四：不另為無罪諭知部分
┌─┬───┬────┬──────┬───────────┬──────┬───────┐
│編│被告  │犯罪時間│犯罪地點    │犯罪手法              │犯罪所得財物│備          註│
│號│      │（民國）│            │                      │            │              │
├─┼───┼────┼──────┼───────────┼──────┼───────┤
│1 │丁○○│94年12月│桃園縣八德市│2人共乘1部竊得車號不詳│現金約5000元│即起訴書附表編│
│  │庚○○│31日晚間│永豐路305號 │機車，由1人先進入店內 │            │號7（原判決附 │
│  │      │19時45分│「永豐西藥房│佯稱購買感冒藥水後，復│            │表一編號7）所 │
│  │      │許      │」          │持美工刀抵住店員未○○│            │示部分        │
│  │      │        │            │脖子，以此強暴方式，至│            │              │
│  │      │        │            │使未○○不能抗拒，另1 │            │              │
│  │      │        │            │人再進入店內下手搜刮抽│            │              │
│  │      │        │            │屜內財物得手。        │            │              │
├─┼───┼────┼──────┼───────────┼──────┼───────┤
│2 │丁○○│95年1月2│桃園縣桃園市│2人共乘1部竊得車號不詳│現金約17000 │即起訴書附表編│
│  │庚○○│日下午18│鶯桃路127號 │機車，均戴全罩式安全帽│元、香菸5條 │號12（原判決附│
│  │      │時許    │「大林便利商│、手套、口罩進入商店，│            │表一編號11）所│
│  │      │        │店」        │由庚○○持西瓜刀壓制店│            │示部分        │
│  │      │        │            │員丙○○，丁○○亦持水│            │              │
│  │      │        │            │果刀喝令「將現金拿出來│            │              │
│  │      │        │            │」等語，以此強暴脅迫之│            │              │
│  │      │        │            │方式，至使丙○○不能抗│            │              │
│  │      │        │            │拒。丁○○乃下手搜刮收│            │              │
│  │      │        │            │銀機及店內其他財物得手│            │              │
│  │      │        │            │。                    │            │              │
├─┼───┼────┼──────┼───────────┼──────┼───────┤
│3 │丁○○│95年1月7│桃園縣桃園市│丁○○騎乘1部竊得車號 │現金約21700 │即起訴書附表編│
│  │      │日凌晨0 │莊一街「全家│不詳機車，戴全罩式安全│元          │號20（原判決附│
│  │      │時43分許│超商」      │帽、手套、口罩，著雨衣│            │表一編號19）所│
│  │      │        │            │進入商店，並手持西瓜刀│            │示部分        │
│  │      │        │            │架住店員寅○○的脖子，│            │              │
│  │      │        │            │喝令其將錢拿出剌，以此│            │              │
│  │      │        │            │強暴方式，至使寅○○不│            │              │
│  │      │        │            │能抗拒而打開收銀機後，│            │              │
│  │      │        │            │丁○○旋搜括收銀機內財│            │              │
│  │      │        │            │物得手。              │            │              │
├─┼───┼────┼──────┼───────────┼──────┼───────┤
│4 │丁○○│95年1月 │桃園縣蘆竹鄉│丁○○騎乘1部竊得車號 │現金約2609元│即起訴書附表編│
│  │      │16日凌晨│南竹路5段243│不詳機車，戴全罩式安全│、遊戲點數卡│號9（原判決附 │
│  │      │4時30分 │號「萊爾富超│帽、著深色外套進入商店│約20張      │表一編號26）所│
│  │      │許      │商」        │佯稱購買香菸，待店員回│            │示部分        │
│  │      │        │            │頭拿取時，即持預藏之菜│            │              │
│  │      │        │            │刀喝令申○○打開收銀機│            │              │
│  │      │        │            │，以此脅迫方式，致使張│            │              │
│  │      │        │            │雅婷因畏駭而不能抗拒，│            │              │
│  │      │        │            │丁○○進而搜括收銀機及│            │              │
│  │      │        │            │店內其他財物得手。    │            │              │
└─┴───┴────┴──────┴───────────┴──────┴───────┘
